【裁判字號】    92,訴,383
【裁判日期】    920311
【裁判案由】    損害賠償
【裁判全文】
臺灣高雄地方法院民事判決  九十二年度訴字第三八三號
    原      告  甲○○
    被      告  乙○○
右當事人間損害賠償事件，本院判決如左：
    主    文
原告之訴及假執行之聲請均駁回。
訴訟費用由原告負擔。
    事實及理由
一、原告起訴主張被告乙○○於九十年四月五日二十一時許，駕駛牌照號碼ＸＷ－四
    八五三號自用小客車，沿高雄市○○區○○路由南往北方向行駛，行經該路與緯
    四路路路口擬左轉進入緯四路時，與對向行駛亦轉彎進入同路之騎乘牌照號碼Ｏ
    ＩＥ－一四○號機車之原告發生擦撞，致原告因而倒地受有左踝腓脛骨折之傷害
    ，原告因而受有醫療費用（包括救護車費用）新台幣（下同）一萬五千六百四十
    三元（自付額）、及九個月無法工作，按每日工資一千五百元，共四十萬五千元
    之損害，另機車修理費一萬元，及精神慰撫金二十萬元；原告共受有六十三萬零
    六百四十三元之損害，自得依民法侵權行為之法律關係，請求被告損害賠償。又
    被告所提和解書，確係兩造就前揭車禍事故所為和解，且為原告本人所簽名，然
    原告主張係因當時原告頭腦不清而為和解，且被告無誠意，因而原告再提起本件
    訴訟。
    並聲明：(一)被告應給付原告新台幣（下同）陸拾萬零陸佰肆拾元及自民國九
    十年四月五日起至清償日止，按週年利率百分之五計算之利息。(二)願供擔保請准
    宣告假執行。
二、被告則以：兩造業已和解，被告及保險公司並已依和解條件履行，且和解當時原
    告本人係看完和解書內容後始在當事人欄簽名蓋章。
    並聲明：求為判決駁回原告之訴。
三、按稱和解者，謂當事人約定，互相讓步，以終止爭執或防止爭執發生之契約。和
    解有使當事人所拋棄之權利消滅及使當事人取得和解契約所訂明權利之效力。民
    法第七百三十六條、第七百三十七條分別定有明文。又和解契約合法成立，兩造
    當事人即均應受該契約之拘束，縱使一造因而受不利益之結果，亦不得事後翻異
    ，更就和解前之法律關係再行主張（最高法院十九年上字第一九六四號判例意旨
    參照）。而和解契約成立後，除當事人之一方對於重要之爭點有錯誤、或和解依
    據之文件為偽造、或和解事件業經法院確定並於當事人所不知等情形而為和解者
    外，不得以錯誤為理由聲請撤銷之，此觀民法第七百三十八條之規定至明。
四、經查原告與被告均就兩造於九十年四月五日二十一時許，在高雄市○○區○○路
    與緯四路路口處發生擦撞事故，業於九十年四月六日在左營海軍醫院成立成和解
    之事實，並不爭執，而和解書內容已明確記載，如被告及其保險公司依約定給付
    款項後和解成立，且原告方面機車自行處理，而嗣後無論任何情形原告均不得再
    向被告要求其他賠償，並不得再有異議及追訴等情甚為明確，此有被告所提之和
    解書在卷可稽，且為被告所不爭執，自應認為真實。而原告雖以和解當時其因頭
    腦不清以致與被告成立和解，然依診斷證明書記載及原告到庭所自承，原告所受
    之傷害為左踝腓脛骨骨折，並無頭部受傷之情形，且原告就其何以於和解當時有
    頭腦不清之情形存在，亦未能舉證證明以實其說，是被告所辯兩造就本件車禍業
    已成立和解之詞，應屬真正；揆諸前揭說明，兩造既系爭侵權行為所生損害賠償
    ，既經和解成立，自應受和解契約之拘束，原告不得再提起本件訴訟，請求被告
    賠償，應堪認定。
五、從而，原告本於侵權行為之法律關係，請求被告給付六十三萬零六百四十三元，
    及自九十年四月五日起至清償之日止，按週年利率百分之五計算之利息，依法即
    屬無據，應予駁回。
六、本件因事證已臻明確，兩造其餘之攻擊防禦方法及主張，均與判決結果無涉，爰
    不一一贅述。
七、原告既受敗訴判決，其假執行之聲請即失所依附，應併予駁回。
據上論結：本件原告之訴為無理由，依民事訴訟法第七十八條，判決如主文。
中      華      民      國    九十二    年      三      月    十一      日
                              臺灣高雄地方法院民事第五庭
~B法      官  林玉心
右為正本係照原本作成。
如不服本判決，應於送達後廿日內，向本院提出上訴狀並表明上訴理由，如於本判決
宣示後送達前提起上訴者，應於判決送達後十日內補提上訴理由書（須附繕本）。
中      華      民      國    九十二    年      三      月    十一      日
~B法院書記官  陳家宏


司法院資訊處製作；財團法人民間司法改革基金會備份。
